【裁判字號】    92,家抗,104
【裁判日期】    921128
【裁判案由】    收養子女
【裁判全文】
臺灣高等法院高雄分院民事裁定  九十二年度家抗字第一○四號
      抗  告  人
      即 收養 人  甲○○
      抗  告  人
      被 收養 人  乙○○
當事人間收養子女事件，抗告人對於民國九十二年十月二十八日臺灣高雄地方法院九
十二年度養聲字第三００號所為裁定提起抗告，本院裁定如下：
    主    文
原裁定廢棄。
認可甲○○收養乙○○為養女。
聲請及抗告程序費用由抗告人負擔。
    理    由
一、按民法第一千零七十九條第四項所定聲請認可收養子女，以收養人及被收養人為
    聲請人，非訟事件法第七十五條之一第一項前段定有明文。故聲請認可收養子女
    事件，對於收養人與被收養人自有合一確定之必要。查本件甲○○收養乙○○為
    養女，經甲○○、乙○○聲請原法院認可，原法院以收養人甲○○未與其配偶周
    氏共同收養而裁定駁回其二人之聲請。而本件抗告雖僅由收養人甲○○對原裁定
    提起抗告，惟依前開說明，本件聲請認可收養子女事件，對於收養人與被收養人
    既有合一確定之必要，則收養人甲○○提起抗告之效力自應及於同為聲請人而未
    提起抗告之被收養人乙○○，合先敘明。
二、抗告人聲請及抗告意旨略以：甲○○願收養乙○○為養女，立有收養契約書，而
    甲○○於原法院所提出之戶籍謄本上，記載甲○○有配偶「周氏」，係誤報，業
    於九十二年十一月十三日刪除，爰求予廢棄原裁定，准認可收養等語。
三、經查甲○○收養乙○○為養女，立有收養契約書；甲○○與乙○○分別於民國十
    五年一月十五日、四十年十月二十日出生；甲○○之戶籍謄本上原誤報其配偶為
    周氏，業於九十二年十一月十三日刪除，乙○○已離婚而無配偶；乙○○之父母
    均已死亡等情，業據甲○○提出收養契約書、戶籍謄本及甲○○之身分證為證。
    本院審酌甲○○收養乙○○並無民法第一千零七十九條第五項所列各款情形，本
    件收養子女聲請認可，核無不當，應予准許。原裁定駁回甲○○與乙○○之聲請
    ，尚有未合。抗告意旨指摘原裁定不當，求予廢棄，為有理由，爰廢棄原裁定，
    裁定如主文所示。
四、據上論結，本件抗告為有理由，爰依非訟事件法第八條第一項前段、第十條、第
    二十八條，民事訴訟法第四百九十五條之一第一項、第四百五十條、第九十五條
    、第八十五條第一項前段，裁定如主文。
中      華      民      國    九十二    年     十一     月    二十八    日
                                           民事第三庭
~B1審判長法官  張國彬
~B2      法官  鄭月霞
~B3      法官  徐文祥
正本係照原本作成。
如不服本裁定應於送達後十日內向本院提出再抗告狀，並繳納再抗告費新臺幣一千元
。再為抗告應以適用法規顯有錯誤為理由，並經本院之許可，該許可以原裁定所涉及
之法律見解具有原則上之重要性者為限，並委任律師為代理人。
抗告人之配偶、三親等內之血親、二親等內之姻親，或抗告人為法人、中央或地方機
關時，其所屬專任人員具有律師資格並經法院認適當者，亦得為第三審代理人。
抗告人或其法定代理人具有律師資格者及前項情形，應於提起抗告或委任時釋明之。
中      華      民      國    九十二    年     十一     月    二十八    日
~B法院書記官  黃一秋


司法院資訊處製作；財團法人民間司法改革基金會備份。
